最高法院刑事判決　　　　　　一○○年度台上字第六九三九號
上　訴　人　吳建中
上列上訴人因違反毒品危害防制條例案件，不服台灣高等法院中
華民國一○○年十月十三日第二審更審判決（一○○年度上更(一)
字第九八號，起訴案號：台灣台北地方法院檢察署九十九年度偵
字第四七七六號、九十九年度毒偵字第七○二號），提起上訴，
本院判決如下：
    主  文
原判決撤銷，發回台灣高等法院。
    理  由
本件原判決認定上訴人吳建中有其事實欄所載之犯行，因而撤銷
第一審關於上訴人販賣第二級毒品部分之判決，改判仍論處上訴
人販賣第二級毒品（累犯）罪刑，固非無見。
惟查：(一)、受徒刑之執行完畢，或一部之執行而赦免後，五年以
內故意再犯有期徒刑以上之罪者，為累犯，加重本刑至二分之一
，刑法第四十七條第一項定有明文。又被告犯應併合處罰之數罪
，經法院以判決或裁定定其數罪之應執行刑確定者，該數罪是否
執行完畢，均以所定之執行刑全部執行完畢為斷。其在定執行刑
前已先執行之有期徒刑之罪，因嗣後與他罪合併定執行刑，而由
檢察官換發執行指揮書執行應執行刑者，其前已執行之有期徒刑
部分，僅應予扣除，不能認為已執行完畢。原判決雖以「被告（
上訴人）前因夜間攜帶刀械罪，於民國九十七年一月二十八日經
台灣桃園地方法院以九十七年度壢簡字第一二○號判處有期徒刑
四月，減為有期徒刑二月，如易科罰金以新台幣（下同）一千元
折算一日，同年三月三日確定；又因施用第二級毒品罪，於九十
六年七月二十日經台灣桃園地方法院以九十六年度壢簡字第一四
七二號判處有期徒刑四月，減為有期徒刑二月，如易科罰金以一
千元折算一日，同年八月二十日確定；又因施用第一級（為「第
二級」之誤繕）毒品罪，於九十六年十二月三十一日（為「同年
八月十七日」之誤寫）經台灣板橋地方法院以九十六年度簡字第
五三四八號判處有期徒刑五月，如易科罰金以一千元折算一日，
九十六年九月十三日確定，以上各罪並與其另犯竊盜及持有第一
級毒品罪所處拘役之刑接續執行，至九十八年一月二十二日因拘
役易科罰金執行完畢出監」，而謂上訴人「於受前開有期徒刑執
行完畢後，五年以內故意再犯本件有期徒刑以上之罪，為累犯，
應依法加重其刑」（見原判決第十一頁第二十三行至第十二頁第
五行）。然依卷附台灣高等法院被告前案紀錄表及前開判決書、
台灣桃園地方法院九十九年度訴字第五○八號判決、台灣高等法
院九十九年度上訴字第三一五一號判決、本院一○○年度台上字
第三三三一號判決、台灣高等法院一○○年度聲字第三○九九號
裁定等件影本所載，上訴人似於九十六年四月六日另犯未經許可
持有手槍罪，經台灣桃園地方法院以九十九年度訴字第五○八號
判決判處有期徒刑六年，併科罰金十萬元，嗣並經台灣高等法院
以九十九年度上訴字第三一五一號判決及本院一○○年度台上字
第三三三一號判決駁回上訴確定，並由台灣高等法院就前開夜間
攜帶刀械、施用第二級毒品、施用第二級毒品及未經許可持有手
槍等四罪裁定應執行有期徒刑六年七月，併科罰金十萬元。則上
訴人於犯本件之罪時，其前揭所定之執行刑究否全部執行完畢？
即關乎有無累犯事實之認定，於其利益有重大關係。原審未進一
步詳加究明，遽以上開夜間攜帶刀械、施用第二級毒品及施用第
二級毒品等三罪部分業經執行完畢，就上訴人本件所犯之販賣第
二級毒品罪，逕依累犯規定加重其刑，自有調查未盡及判決適用
法則不當之違誤。(二)、原判決理由已敘明「本案被告（上訴人）
經警查獲逮捕後，即先後在警詢、偵查及審判程序中，供承與『
小三』約定以毒品抵償欠款，因而在上述時、地，以低於五千元
（債務金額）之價格，販入本案毒品，擬用以抵債等關於意圖營
利販入第二級毒品之犯罪主要構成要件事實……是於偵查及審判
中均有自白犯罪，應依毒品危害防制條例第十七條第二項規定，
減輕其刑」（見原判決第十二頁第二十二行至第二十八行），但
事實欄對上訴人如何之於偵查及審判中自白本件販賣第二級毒品
犯行等情，卻未予記載，其理由之說明自失其依據，亦難認為適
法。上訴意旨指摘原判決不當，非無理由，因原判決上述之違背
法令，影響於事實之確定，本院無可據以自為裁判，應將原判決
撤銷，發回原審法院更為審判。
據上論結，應依刑事訴訟法第三百九十七條、第四百零一條，判
決如主文。
中    華    民    國  一○○  年   十二   月   十四   日
                      最高法院刑事第二庭
                          審判長法官  謝  俊  雄  
                                法官  魏  新  和  
                                法官  徐  文  亮  
                                法官  吳  信  銘  
                                法官  劉  介  民  
本件正本證明與原本無異
                                      書  記  官  
中    華    民    國  一○○  年   十二   月   二十   日
                                                      Ｅ